臺灣臺北地方法院刑事判決
111年度審易字第1446號
公  訴  人  臺灣臺北地方檢察署檢察官
被      告  李秉璠




上列被告因竊盜案件，經檢察官提起公訴（111年度偵字第15427
號），本院判決如下：
    主  文
李秉璠犯竊盜罪，處拘役貳拾日，如易科罰金，以新臺幣壹仟元
折算壹日。
未扣案犯罪所得藍色自行車壹輛沒收，於全部或一部不能沒收或
不宜執行沒收時，追徵其價額。
    事  實
一、李秉璠意圖為自己不法之所有，基於竊盜之故意，於民國11
    1年4月18日上午7時30分許，在臺北市大安區新生南路3段之
    國立臺灣大學棒球場旁人行道，徒手竊取黃耀鋒停放之藍色
    自行車1輛得手，旋即騎乘離去。嗣黃耀鋒發現自行車遭竊
    後報警處理，經警調閱監視器錄影畫面，始悉上情。
二、案經黃耀鋒訴由臺北市政府警察局大安分局報告臺灣臺北地
    方檢察署檢察官偵查起訴。
    理  由
壹、證據能力部分：
　　本案據以認定事實之供述證據，檢察官、被告李秉璠於本院
    言詞辯論終結前均未爭執其證據能力，經審酌該等證據之取
    得並無違法，且與本案待證事實具有關聯性，依刑事訴訟法
    第159條之5之規定，自有證據能力；至非供述證據部分，與
    本案事實具關聯性，且非公務員違背法定程序所取得，依同
    法第158條之4規定反面解釋，亦具證據能力。
貳、實體部分：
一、認定事實所憑之證據及理由：
  ㈠訊據被告對於其有於前開時間、地點，將藍色自行車1輛騎走
    等事實，均予承認，且據證人即告訴人黃耀鋒於警詢及本院
    審理時指訴明確（見偵卷第13至15頁、本院卷第58頁），並
    有監視器錄影畫面擷圖及影片光碟等件（見偵卷第21、23頁
    、卷末光碟存放袋）在卷可稽，是此部分事實，應堪認定。
  ㈡被告於本院審理時先辯稱：我聽說那是拋棄的車子云云；又
    辯稱：是我親戚陳光瑞說要給我的云云。經查：
  ⒈被告於騎走前開自行車後，並未返還且騎乘在道路上一段時
    間等情，有卷附之監視器錄影畫面擷圖（見偵卷第23頁）可
    稽，則其顯係居於所有人之意思而為，故被告確有為自己不
    法所有之意圖而具竊盜之故意，並為竊盜之犯行，甚為顯明
    。
　⒉復由前開監視器錄影畫面，可見被告於當日上午7時30分許將
    車騎走後，沿路騎乘，而於上午8時4分許，出現在信義路3
    段152巷，又該車之車身及前方置物籃外觀均屬乾淨整潔。
    是該自行車既尚能正常騎乘於道路上且又乾淨整潔，顯無係
    遭拋棄棄置之情，故被告所辯其認該車係遭拋棄云云，即難
    採信。
　⒊被告於偵查中對於其何以能將上開自行車騎走一節，係供稱
    ：我表舅陳光瑞說李振域檢察官要將上開自行車賠償給我，
    因為我的錢被李振域凹走了云云；又供稱：陳光瑞是使用分
    身術在監獄裡跟我說云云（見偵卷第69至70頁）；復於本院
    審理時又供稱：陳光瑞跟我說這件事的地點要問他才知道云
    云，則其對於騎走自行車之理由，不僅前後不符外，更悖於
    事理常情，顯係臨訟杜撰之詞，不能採信。　
  ㈢綜上，本案事證明確，被告所辯均不可採，其所為如事實欄
    所載之竊盜犯行，應予依法論科。
二、論罪科刑：
　㈠核被告所為，係犯刑法第320條第1項之竊盜罪。
　㈡爰審酌被告前已有多次竊盜前科，有臺灣高等法院被告前案
    紀錄表1份（見本院卷第13至23頁）在卷可查，足認素行不
    佳。其恣意竊取他人財物，法治觀念淡薄，缺乏對他人財產
    權之尊重，實不足取。兼衡其否認犯罪，與告訴人已達成調
    解，此有調解筆錄1份（見本院卷第61頁）在卷可憑之犯後
    態度，暨其犯罪動機、目的、手段、自陳之智識程度及家庭
    經濟生活狀況（見本院卷第57頁）等一切情狀，量處如主文
    所示之刑，並諭知易科罰金之折算標準。
三、被告竊得之藍色自行車1輛，屬其犯罪所得，雖未扣案，然
    既無實際合法發還告訴人或有已實際賠償告訴人之情形，自
    應依刑法第38條之1第1項前段規定，宣告沒收，併依同條第
    3項規定，諭知於全部或一部不能沒收或不宜執行沒收時，
    追徵其價額。 
四、至被告雖聲請傳喚相關關係人，監所管理人或警察，惟因其
    未陳明待證事實，故此部分調查證據之聲請，應均無調查必
    要，併與敘明。　　　　　　
據上論斷，應依刑事訴訟法第299條第1項前段，刑法第320條第1
項、第41條第1項前段、第38條之1第1項前段、第3項，刑法施行
法第1條之1第1項，判決如主文。
本案經檢察官廖彥鈞提起公訴，檢察官吳春麗到庭執行職務。
中　　華　　民　　國　　111 　年　　8 　　月　  17  　日
　　　　　　　　　刑事第二十一庭法　官　倪霈棻
以上正本證明與原本無異。
如不服本判決應於收受送達後20日內向本院提出上訴書狀，並應
敘述具體理由；其未敘述上訴理由者，應於上訴期間屆滿後20日
內向本院補提理由書（均須按他造當事人之人數附繕本）「切勿
逕送上級法院」。告訴人或被害人如對於本判決不服者，應具備
理由請求檢察官上訴，其上訴期間之計算係以檢察官收受判決正
本之日期為準。 因疫情而遲誤不變期間，得向法院聲請回復原
狀。
　　　　　　　　　　　　　　　　書記官　蔡旻璋
中　　華　　民　　國　　111 　年　　8 　　月　　17　　日
附錄本案論罪科刑法條全文：
中華民國刑法第320條
意圖為自己或第三人不法之所有，而竊取他人之動產者，為竊盜
罪，處5年以下有期徒刑、拘役或50萬元以下罰金。
意圖為自己或第三人不法之利益，而竊佔他人之不動產者，依前
項之規定處斷。
前二項之未遂犯罰之。